臺北高等行政法院判決
　　　　　　　　　　　　　　　　　　 96年度簡字第386號
原　　　告　甲○○
被　　　告　基隆市政府
代　表　人　乙○○市長）住同.
上列當事人間因有關就業服務法事件，原告不服行政院勞工委員
會中華民國96年3 月14日勞訴字第0960002277號訴願決定，提起
行政訴訟。本院判決如下：
    主  文
原告之訴駁回。
訴訟費用由原告負擔。
　  事  實
一、事實概要：
    緣原告以家庭看護工名義申請聘僱越南籍勞工CU THI THU君
    （下稱Ｃ君；工作地址：臺北市○○區○○路2 段262 號 4
    樓），卻指派其至位於基隆市○○街44巷19號之呷味鮮觀海
    樓餐廳（下稱呷味鮮餐廳）從事端菜等許可以外之工作，案
    經基隆市警察局第一分局於民國（下同）95年11月24日當場
    查獲，該分局遂於95年11月29日以基警一分三字第09501637
    15號函移由被告審查屬實，被告乃依就業服務法第57條第3
    款及第68條第1 項規定，於95年12月12日以基府社關貳字第
    0950146027B 號違反就業服務法罰鍰案件處分書，處原告罰
    鍰新臺幣（下同）3 萬元。原告不服，提起訴願，經遭決定
    駁回，遂提起本件行政訴訟。
二、兩造聲明：
　(一)原告聲明：
    1.訴願決定及原處分均撤銷。
    2.訴訟費用由被告負擔。
  (二)被告聲明：
    1.駁回原告之訴。
    2.訴訟費用由原告負擔。
三、兩造之主張：
甲、原告之主張：
  (一)原告申請聘僱越南籍勞工Ｃ君為家庭看護工，因配合原告空
    大假日班上課，故與Ｃ君商議請其周日工作，並擇非假日休
    假。警分局查獲之日（95年11月24日），即係Ｃ君擇定之休
    假日。Ｃ君當日係至其同鄉外籍友人工作處（即呷味鮮餐廳
    ）聊天，並相約出遊，因當日係Ｃ君之休假日，故原告需在
    家照護妻子。因此，原告既不知Ｃ君前去訪該同鄉友人，亦
    無法差遣指派，更遑論是家庭看護工以外之工作？是原告對
    Ｃ君休假在外之行為，並無故意或過失，參照司法院釋字第
    275 號解釋，不應負行政罰之責任。
  (二)因警訊筆錄之記載與部分事實不符，原告原係拒絕簽名，然
    該員警先稱不同內容無法結案，嗣謊稱「簽名就沒事」等語
    ，原告遂相信該員警而簽名。被告及訴願決定機關對原告所
    提出有利理由不加以查證，即採信該筆錄，顯然漠視原告權
    益。是原處分及訴願決定即有違誤，應予撤銷。
乙、被告之主張：
    本案調查製作筆錄時，原告坦承其與劉麗卿（下稱劉君）為
    好友，因適逢假日客人多，所以請其聘僱之越南籍勞工Ｃ君
    幫忙端菜，核與劉君、Ｃ君調查筆錄陳述相符；且本案原告
    、劉君及Ｃ君之供詞，均對Ｃ君於劉君（被告誤載為原告）
    所經營之呷味鮮餐廳內從事端菜之工作坦承不諱，是原告違
    法事實洵堪認定。再者，原告就本案提起訴願時略謂：其與
    劉君為多年好友，而後Ｃ君因此與劉君互相結識，並多次來
    找劉君聊天等語，現又辯稱Ｃ君與劉君所聘僱外籍勞工結識
    ，故相約於呷味鮮餐廳一起出遊，前後顯有矛盾。又本件違
    法情節既經上述人等於調查筆錄中坦承不諱，並經其各自於
    筆錄末行簽名捺指印在案，原告未有具體理由，自不得空言
    否認其真實性。雖原告表示係警員恫嚇製作筆錄等語，惟調
    查筆錄應告知事項已載明：「你涉嫌違反就業服務法在案，
    於受詢問時，得行使下列權利：一、得保持沉默，無須違背
    自己之意而為陳述‧‧‧‧‧‧。」，故倘調查筆錄與事實
    不符，原告得請警員修正或拒絕簽名捺印，是原告之詞應屬
    推諉，其訴為無理由。
    理  由
一、本件原告起訴時，被告之代表人為陳重光，嗣於96年5 月22
    日改由乙○○擔任，有內政部96年5 月21日台內民字第0960
    0815562 號函可稽（見原處分卷卷第2 頁），茲由新任代表
    人具狀聲明承受訴訟，核無不合，應予准許。又司法院於92
    年9 月17日以（92）院台廳行一字第23681 號令，依行政訴
    訟法第229 條第2 項之規定，將同條第1 項之簡易案件金額
    （價額）提高為20萬元，並於93年1 月1 日實施；本案為原
    告不服被告所為3 萬元罰鍰處分而涉訟，依行政訴訟法第22
    9 條第1 項第2 款規定，應依簡易訴訟程序進行之，並不經
    言詞辯論為判決，合先明。
二、按「雇主聘僱外國人不得有下列情事：一、‧‧‧‧‧‧三
    、指派所聘僱之外國人從事許可以外之工作。‧‧‧。」、
    「違反‧‧‧‧‧‧第57條第3 款‧‧‧，處新臺幣3 萬元
    以上15萬元以下罰鍰。」分別為就業服務法第57條第3 款及
    第68條第1 項所明定。又「按家庭監護工之開放引進，主要
    在幫助有重度殘障、癱瘓中風或重大病患之家庭『照顧此類
    親屬』，即其監護範圍主要係在『照顧』重病受監護人，若
    為照顧重病受監護人所必須之相關生活照料工作，例如：為
    受監護人在許可地點膳食、餵食受監護人、洗滌衣物、清潔
    環境等不涉及營利性質者，自可視原許可監護工作之範圍」
    復為行政院勞工委員會（下稱勞委會）88年8 月2 日88職外
    字第710140號函釋在案。
三、經查，Ｃ君係原告以家庭看護工名義申請聘僱之越南籍勞工
    ，其核准之工作地點為臺北市○○區○○路2 段262 號 4樓
    ，於95年11月24日在基隆市○○街44巷19號之呷味鮮餐廳，
    從事端菜等許可以外之工作，經基隆市警察局第一分局當場
    查獲等事實，為兩造所不爭執，並有原處分卷附之基隆市警
    察局第一分局95年11月29日基警一分三字第0950163715號函
    及原告與劉君、Ｃ君之調查筆錄足憑，堪予認定屬實。被告
    據以認定原告違反就業服務法第57條第3 款規定，並依同法
    第68條第1 項規定，裁罰3 萬元罰鍰，核屬有據。原告雖主
    張如事實欄所載，陳稱當日為Ｃ君休假日，其所為並非原告
    指派，原告並無違反就業服務法第57條第3 款規定之行為及
    故意過失云云。惟，原告既以家庭看護工名義申請聘僱外勞
    Ｃ君從事看護其妻邱月香之工作，則該看護工所得從事之工
    作內容自當以照顧受看護人所必須之相關生活照料工作者為
    限，此參諸勞委會首揭函釋自明。而原告於員警訊問製作調
    查筆錄時，坦承自93年5 月27日開始僱用Ｃ君在其台北地址
    看護原告行動不便的妻子邱月香，每月薪資15,840元，事發
    當日因係假日，原告友人劉君在基隆市經營之呷味鮮餐廳客
    人眾多，原告乃叫Ｃ君過去幫忙端菜乙節，核與訴外人劉君
    及Ｃ君所稱經過情形相符，上開陳述內容並經原告、劉君及
    外勞Ｃ君等於筆錄末行捺指印並簽名確認在案，應可信實。
    原告陳稱當日為Ｃ君休假日，Ｃ君所為非其指派；然95年11
    月24日係星期日為休假日，此又與原告訴稱因配合其空大假
    日班上課，故與Ｃ君商議請其周日工作，並擇非假日休假，
    警分局查獲之日（95年11月24日），即係Ｃ君擇定之休假日
    等情不符。足見原告所稱前後矛盾，其未有具體事證，空言
    主張係遭員警誘騙而否認該筆錄內容之真實性，顯係事後翻
    供卸責之詞，無以憑採。
四、綜上所述，原告所述理由，於法未合，被告以原處分科處原
    告罰鍰3 萬元，洵無違法，訴願決定予以維持，亦無違誤。
    原告訴請撤銷原處分及訴願決定，為無理由，應予駁回。兩
    造其餘攻擊防禦方法，無礙本件判決結果，爰不予一一論述
    ，併明之。
五、據上論結，本件原告之訴為無理由，爰依行政訴訟法第233
    條第1 項、第236 條、第98條第1 項前段，判決如主文。
中　　華　　民　　國　　96　　年　 　8　　月　 23  　 日
                              第三庭法  官 姜素娥
上為正本係照原本作成。
本件以訴訟事件所涉及之法律見解具有原則性者為限，始得於本
判決送達後20日內向本院提出上訴狀並表明上訴理由，如已於本
判決宣示後送達前提起上訴者，應於判決送達後20日內補具上訴
理由（均按他造人數附繕本），且經最高行政法院許可後方得上
訴。
中　　華　　民　　國　　96　　年　 　8　　月　 23  　 日
                                    書記官  陳圓圓
